臺灣高等法院刑事裁定
111年度抗字第1843號
抗  告  人  
即  被  告  陳界明



具  保  人  林宗岳

上列抗告人即被告因沒入保證金案件，不服臺灣桃園地方法院中
華民國111年10月31日裁定（110年度重訴字第9號），提起抗告
，本院裁定如下：
    主  文
抗告駁回。
    理  由
一、原裁定意旨略以：抗告人即被告陳界明因違反毒品危害防制
    條例等案件，經檢察官指定保證金額新臺幣（下同）10萬元
    ，由具保人林宗岳繳納現金，將被告釋放。被告於檢察官起
    訴後，原審合法傳喚被告應於民國111年8月24日到庭審判，
    然仍傳拘無著，且被告並無在監在押情形，足認其逃匿。又
    本件具保人之具保責任並未經免除，依刑事訴訟法第118條
    、第119條之1第2項、第121條第1項等規定，裁定沒入具保
    人繳納之保證金10萬元及其實收利息等語。　　　　
二、抗告意旨略以：抗告人於111年1月21日、6月24日之準備程
    序雖遲到，但均有到庭。111年8月24日因胃痛、便血、水瀉
    ，面手蒼白、走動喘、暈眩等症狀，前往中醫診所就醫，醫
    師建議前往檢驗所抽血檢驗，於翌日完成檢查報告，亦證明
    被告血紅素、紅血球、血球容積比過低，血小板過高而有異
    常，因而於同月26日前往林新醫院就診，因腸胃道出血而輸
    血，被告於111年8月24日確因身體不適而就診。雖當日承辦
    書記官曾與被告聯繫，然因被告當時在就醫中，且就醫及檢
    查後尚須接送小孩，此實為不得不然，非被告當時身體狀態
    正常而可隨心所欲自由行動，此為原裁定所不察，抗告人於
    準備程序均有到庭，未曾逃匿無蹤，於審判期日未能遵期到
    庭，實有可原，提出診斷證明書、醫事檢查所報告、輸血同
    意書影本等語，原裁定確有違誤，爰聲請撤銷原審沒入保證
    金裁定云云。　　
三、按具保之被告逃匿者，應命具保人繳納指定之保證金額，並
    沒入之。不繳納者，強制執行。保證金已繳納者，沒入之；
    依第118條規定沒入保證金時，實收利息併沒入之；沒入保
    證金，以法院之裁定行之，刑事訴訟法第118條第1項、第11
    9條之1第2項、第121條第1項分別定有明文。又因有罪判決
    確定，受刑人入監執行者，具保人始免除具保之責任，觀之
    刑事訴訟法第119條第1項之規定亦明。
四、經查：
  ㈠被告因違反毒品危害防制條例等案件，經臺灣桃園地方檢察
    署檢察官指定保證金10萬元，由具保人繳納後，將被告釋放
    ，有臺灣桃園地方檢察署收受訴訟案款通知、國庫存款收款
    書在卷可稽（見偵緝114號卷第27、29、33頁）。其後臺灣
    桃園地方檢察署檢察官對被告提起公訴，原審乃於111年7月
    21對被告、具保人寄發審理傳票，命被告應於111年8月24日
    下午2時30分到庭，且命具保人應督促被告屆期到庭。惟該
    傳票經分別送達臺中市○○區○○○路000○0號、臺中市○○區○○街
    00號5樓之3之被告陳報之居所，因未獲會晤本人而將文書交
    由有辨別事理能力之受僱人收受及寄存送達於臺中市警察局
    南屯派出所，以及送達臺中市○○區○○街000巷00號、新北市○
    ○區○○路000巷00號3樓之具保人住居所，因未獲會晤本人，
    而將傳票交與同居人收受，此有原審送達證書在卷可稽（見
    原審卷第127、129、133、135頁）均已合法送達。惟被告於
    受合法通知後，未遵期到庭，且被告並無受羈押或在監執行
    等未能到案之正當理由，嗣經臺灣桃園地方檢察署囑託臺灣
    臺中地方檢察署檢察官核發拘票命司法警察拘提，司法警察
    於111年9月16日9時、同年月19日19時、同年月20日11時10
    分至臺中市○○區○○街00號5樓之3
　　，均因未遇被拘提人即被告，無法拘提到案，另司法警察亦
    於111年9月16日22時20分及同年月17日12時18分、20時44分
    至臺中市○○區○○○路000○0號均因未遇被拘提人即被告，無法
    拘提到案，迄未到案執行，有臺灣臺中地方檢察署111年9月
    30日中檢永平111助1508字第1119108523號函、臺中市政府
    警察局第四分局111年9月22日中市警四分偵字第1110035285
    號函、檢察官拘票及司法警察報告書、個人戶籍資料查詢結
    果、本院在監在押全國紀錄表等件在卷可稽（原審卷第183
    至213頁），則被告明顯逃匿，是原審裁定沒入具保人所繳
    納之保證金10萬元及實收利息，並無違誤。
　㈡又被告雖提出中醫診所診斷證明書、血液學檢查檢驗結果、
    輸血同意書等證據(見本院卷附抗證2至4)，主張其開庭當日
    係就醫後順便接送小孩等情，然觀諸其診斷證明書之備註欄
    「建議持續治療以利疾病痊癒」，顯然被告並非於開庭當日
    不能自主行動且亦無從經人協助到院之情形，被告於111年8
    月24日下午2時30分之審判期日時，經原審書記官電話聯繫
    被告時，被告表示在外接送子女但前兩天胃出血今天才有辦
    法正常活動等語（見原審卷第151頁），由被告尚能外出乙
    節，可見其身體狀況並未嚴重至不能到庭之程度，且其亦未
    提出相關證據，實難認有不到庭之正當理由。綜上，抗告意
    旨執前詞提起抗告，核無理由，應予駁回。　
據上論斷，應依刑事訴訟法第412條，裁定如主文。
中　　華　　民　　國　　111 　年　　11　　月　　28　　日
                  刑事第十七庭  審判長法　官  鄭水銓
                                      法　官  姜麗君
                                      法　官  黃雅芬
以上正本證明與原本無異。
不得再抗告。
                                      書記官  鄭雅云
中　　華　　民　　國　　111 　年　　11　　月　　29　　日